【裁判字號】    97,聲,1221
【裁判日期】    970430
【裁判案由】    聲請回復原狀
【裁判全文】
臺灣臺中地方法院刑事裁定              97年度聲字第1221號
聲  請  人  甲○○
                    0弄11之.
上列聲請人因違反毒品危害防制條例案件（本院96年度訴字第
2122號），聲請回復原狀，本院裁定如下：
    主    文
聲請駁回。
    理    由
一、聲請意旨詳如附件之刑事聲請狀所載。
二、按非因過失，遲誤上訴、抗告或聲請再審之期間，或聲請撤
    銷或變更審判長、受命推事、受託推事裁定或檢察官命令之
    期間者，於其原因消滅後5日內，得聲請回復原狀；非因過
    失遲誤期間之原因及其消滅時期，應於書狀內釋明之，刑事
    訴訟法第67條第1項、第68條第2項分別定有明文。復按，送
    達文書由司法警察或郵政機關行之，又刑事訴訟之送達，除
    有特別規定外，準用民事訴訟法之規定，刑事訴訟法第61條
    、第62條分別定有明文。另依民事訴訟法第136條第1項前段
    規定：送達於應受送達人之住居所、事務所或營業所行之。
    同法第137條第1項規定：送達於住居所、事務所或營業所不
    獲會晤應受送達人，得將文書付與有辨別事理能力之同居人
    或受僱人。
三、經查，本件聲請人即被告甲○○（下稱被告）因違反毒品危
    害防制條例案件，經本院於民國96年7月31日以96年度訴字
    第2122號判決有期徒刑1年，前開判決並已於96年8月10日送
    達被告位於台中市○○區○○里○○路○段147巷40弄11之
    10號之戶籍地址，由「陳一村」簽收，被告遲至96年8月21
    日始具狀提起上訴，因逾上訴期間，經臺灣高等法院臺中分
    院以96年度上訴字第2707號駁回上訴等情，業據被告於聲請
    狀內陳明，並有臺灣高等法院被告前案紀錄表、台灣高等法
    院臺中分院96年度上訴字第2707號判決在卷可參。查「陳一
    村」係被告之弟，48年12月2日生，有被告所提出之戶口名
    簿2份在卷可稽，陳一村當屬有辨別事理能力之人無疑；雖
    被告辯稱陳一村之戶籍設於台北市○○區○○路330巷3號，
    然戶籍地與現住地不同者，所在多有，被告與陳一村戶籍地
    不同，仍無礙於陳一村為被告收受本件判決時為有辨別事理
    能力之同居人之認定。且若被告辯稱送達時在苗栗縣泰安鄉
    梅園村天狗部落工作屬實，然其於訴訟進行中，有離開戶籍
    地居住之情事，自應向法院陳明變更送達處所，被告捨此不
    為，難認其有何非因過失而遲誤上訴期間之原因，顯無回復
    原狀之理由。是本件聲請人聲請回復上訴期間原狀之聲請，
    於法不合，自不應准許，應予駁回。
四、爰依刑事訴訟法第220條，裁定如主文
中    華    民    國    97    年    4     月    30    日
                      台灣台中地方法院刑事第二庭
                              法  官  陳姵君
上正本證明與原本無異。
如不服本裁定，應於送達後五日內，向本院提出抗告狀。
                              書記官  莊金屏
中    華    民    國    97    年    4     月    30    日


司法院資訊處製作；財團法人民間司法改革基金會備份。
